【裁判字號】    90,上易,1090
【裁判日期】    900904
【裁判案由】    毒品危害防制條例
【裁判全文】
臺灣高等法院臺中分院刑事判決                  九十年度上易字第一０九０號
    上  訴  人
    即  被  告  乙○○
    選任辯護人  胡昇寶
右上訴人因毒品危害防制條例案件，不服臺灣臺中地方法院九十年度易字第六五八號
中華民國九十年四月十六日第一審判決（起訴案號：臺灣臺中地方法院檢察署九十年
度毒偵字第四七八號），提起上訴，本院判決如左：
      主  文
上訴駁回。
      事  實
一、乙○○前因施用毒品案件，經依原審法院以八十八年度毒聲字第二六九一號裁定
    送觀察、勒戒後，認無繼續施用毒品之傾向，由臺灣臺中地方法院檢察署檢察官
    於民國（下同）八十八年五月二十四日，以八十八年度偵字第一一三五八號為不
    起訴處分確定，嗣又於八十八年九月二日為警查獲其施用第一級毒品海洛因及第
    二級毒品安非他命，經原審以八十八年度毒聲字第六七二三號裁定送臺灣臺中看
    守所附設勒戒處所執行觀察勒戒後，認有繼續施用毒品之傾向（且經原審於八十
    九年三月二日以八十九年度訴字第三九三號刑事判決，施用第一級毒品，處有期
    徒刑捌月，施用第二級毒品，處有期徒刑肆月，應執行有期徒刑拾壹月確定），
    而以八十九年毒聲字第三六四號裁定送臺灣臺中女子戒治所強制戒治壹年，嗣強
    制戒治已滿三月，其成效經評定為合格，無繼續戒治之必要，以八十九年度毒聲
    字第四八００號裁定停止戒治，所餘戒治期間，並宣付保護管束（其戒治期滿日
    期為九十年一月二十一日）。詎乙○○於停止強制戒治付保護管束期間，猶不知
    警惕，竟另基於施用第二級毒品安非他命之犯意，於八十九年十二月八日前四日
    內（即前九十六小時內）之某時，在某不詳處所施用第二級毒品安非他命，迨於
    八十九年十二月八日經通知到臺灣臺中地方法院檢察署報到時，採集其尿液送驗
    結果，呈現安非他命陽性反應，始知上情。
二、案經臺灣臺中地方法院檢察署檢察官自動檢舉偵查起訴。
      理  由
一、訊據上訴人即被告乙○○矢口否認有何施用第二級毒品安非他命之犯行，並辯稱
    ：伊沒有施用安非他命，伊有吃減肥藥及感冒藥，恐係該減肥藥及感冒藥內，含
    有安非他命成份，才會在尿液中被檢出呈現安非他命陽性反應云云。
二、惟查：被告乙○○於八十九年十二月八日，經通知到臺灣臺中地方法院檢察署採
    集其尿液送驗結果，確呈現安非他命陽性反應，此有臺灣尖端先進生技醫藥股份
    有限公司濫用藥物檢驗中心濫用藥物尿液檢測報告一紙及臺灣臺中地方法院檢察
    署受保護管束人（被告）尿液檢體監管記錄表（第三聯）一紙在卷足憑；又依行
    政院衛生署藥物食品檢驗局八十一年二月八日（八一）藥檢壹字第００一一五六
    號函解釋：甲基安非他命經口服投與後約百分之七十於二十四小時內自尿中排出
    ，約百分之九十於九十六小時內自尿中排出，由於目前國內尿液中甲基安非他命
    之檢驗僅為鑑定其是否呈陽性反應尚未定其含量，且甲基安非他命成分之檢出與
    投與方式、投與量、個人體質、採尿時間與檢測儀器之精密度等諸多因素有關，
    因此僅憑尿液中呈安非他命陽性反應，並無法確實推算吸食時間距離採集時間之
    長短，惟依上述資料推斷，最長可能不會超過四日，有該局函一紙附卷可稽。
三、被告乙○○雖謂伊有吃減肥藥及感冒藥，恐係該減肥藥及感冒藥內，含有安非他
    命成份，才會在尿液中被檢出呈現安非他命陽性反應，然其所提出之所謂減肥藥
及感冒藥樣品，經本院函送法務部調查局檢驗結果，均未檢出含有安非他命成份
    ，有該局九十年八月三日（九０）陸(一)字第九００四六０六九號函送之檢驗通知
    書在卷。故被告上開辯解，不足遽採。其有施用第二級毒品安非他命，事證極為
    明確。被告係在其前再犯施用毒品案經送強制戒治已屆滿三月，其成績經評定為
    合格，認無繼續戒治之必要，裁定停止戒治，付保護管束期間再為施用第二級毒
    品之犯行，其係三犯施用第二級毒品安非他命，犯行洵堪認定。
四、按安非他命屬毒品危害防制條例第二條第二項第二款所規定之第二級毒品。被告
    三犯施用毒品安非他命之行為，核係犯毒品危害防制條例第十條第二項之施用第
    二級毒品罪。其施用前持有第二級毒品之犯行，為施用第二級毒品之行為所吸收
    ，不另論罪。原審以被告犯行明確，而適用毒品危害防制條例第十條第二項、第
    二十條第三項前段，刑法第十一條前段、第二條第一項前段、第四十一條第一項
    前段（修正後），罰金罰鍰提高標準條例第二條之規定，並審酌被告之素行、犯
    罪之動機、目的、手段及前因施用毒品經觀察勒戒後，因認無繼續施用傾向，經
    臺灣臺中地方法院檢察署檢察官為不起訴處分後，又再犯經送強制戒治，於停止
    戒治付保護管束期間，三犯施用第二級毒品，及其所生危害及犯後未能坦承犯行
    等一切情狀，判處有期徒刑陸月，並諭知易科罰金之折算標準，其認事用法，核
    無違誤，量刑亦屬允當適中，被告否認犯罪，上訴意旨指摘原審判決不當，顯無
    理由，應予駁回。
五、據上論斷，應依刑事訴訟法第三百六十八條，判決如主文。
六、本案經檢察官甲○○到庭執行職務。
中      華      民      國      九十    年      九      月      四      日
                                臺灣高等法院臺中分院刑事第九庭
                                      審判長法  官  陳  筱  珮
                                            法  官  趙  春  碧
                                            法  官  古  金  男
右正本證明與原本無異。
不得上訴。
                                            書記官  陳  妙  瑋
中      華      民      國    九十      年      九      月     五      日
附錄論罪科刑法條：
毒品危害防制條例第十條第二項施用第二級毒品者，處三年以下有期徒刑。
              Ａ


司法院資訊處製作；財團法人民間司法改革基金會備份。
